【裁判字號】    99,上訴,1069
【裁判日期】    991201
【裁判案由】    搶奪
【裁判全文】
臺灣高等法院臺南分院刑事判決        99年度上訴字第1069號
上  訴  人
即  被  告  曾金鴻
選任辯護人  扶助律師宋金比律師
上列上訴人因搶奪案件，不服臺灣臺南地方法院99年度訴字第
1269號中華民國99年10月13日第一審判決（起訴案號：臺灣臺南
地方法院檢察署99年度營偵字第1154、1319號），提起上訴，本
院判決如下：
    主  文
上訴駁回。
    理  由
一、依刑事訴訟法第350條、第361條、第362條、第367條規定，
    不服地方法院之第一審判決而上訴者，須提出上訴書狀，並
    應敘述具體理由，為上訴必備之程式；其所提出之書狀未敘
    述上訴理由，或僅曾以言詞陳述上訴理由者，均應於上訴期
    間屆滿後20日內補提理由書於第一審法院。第一審法院經形
    式審查，認逾期未補提上訴理由者，應定期間先命補正；逾
    期未補正者，為上訴不合法律上之程式，應以裁定駁回。倘
    已提出上訴理由，但所提非屬具體理由者，則由第二審法院
    以上訴不合法律上之程式，判決駁回。而所謂具體理由，必
    係依據卷內既有訴訟資料或提出新事證，指摘或表明第一審
    判決有何採證認事、用法或量刑等足以影響判決本旨之不當
    或違法，而構成應予撤銷之具體事由，始克當之（例如：依
    憑證據法則具體指出所採證據何以不具證據能力，或依憑卷
    證資料，明確指出所為證據證明力之判斷如何違背經驗、論
    理法則）；倘僅泛言原判決認定事實錯誤、違背法令、量刑
    失之過重或輕縱，而未依上揭意旨指出具體事由，或形式上
    雖已指出具體事由，然該事由縱使屬實，亦不足以認為原判
    決有何不當或違法者（例如：對不具有調查必要性之證據，
    法院未依聲請調查亦未說明理由，或援用證據不當，但除去
    該證據仍應為同一事實之認定），皆難謂係具體理由，俾與
    第二審上訴制度旨在請求第二審法院撤銷、變更第一審不當
    或違法之判決，以實現個案救濟之立法目的相契合，並節制
    濫行上訴（ 最高法院97年度台上字第892號刑事判決意旨參
    照）。
二、上訴意旨略以：上訴人即被告曾金鴻前於假釋出獄後，便在
    塑膠工廠從事塑膠射出的工作，每月均有繳交薪資證明予觀
    護人，被告並非以搶奪為業，只是一時迷失自我。又被告因
    臨時起意而犯搶奪罪，惟未傷及被害人，且被告於警詢、偵
    訊時皆坦承一切犯行，並向檢察官自首另2件搶奪犯行，被
    告有口頭向被害人道歉，足見被告已誠心懺悔。原審法院未
    審酌上情從輕量刑，爰不服提起上訴，請求撤銷原判決云云
    。
三、經查：
（一）被告曾金鴻前於民國（下同）87年間犯懲治盜匪條例等案
      件，經本院判處罪刑並定應執行刑為有期徒刑15年確定，
      後因中華民國九十六年罪犯減刑條例施行，經同院裁定減
      刑並定應執行刑為有期徒刑14年2月確定，於98年7月28日
      縮短刑期假釋出監，現仍在假釋期間內。詎曾金鴻猶不思
      警醒自制，竟意圖為自己不法之所有，而基於搶奪他人財
      物之犯意，均乘他人不及防備之際，分別於附表編號1至6
      所示時、地，公然徒手掠取如附表編號1至6所示之他人財
      物得逞（曾金鴻各次搶奪行為之時間、地點、手段、所得
      財物均詳如附表編號1至6所示）。嗣因曾金鴻搶得如附表
      編號2所示之行動電話手機後 ，曾將不知情之其胞弟曾信
      為申辦之門號0000000000號（起訴書誤載為0000000000號
      ，業經檢察官當庭更正 ）行動電話SIM卡置於上開手機內
      使用，經警接獲徐采柔報案後調閱上開手機之通聯紀錄察
      覺有異，乃循線於99年7月16日上午7時20分許，持原審法
      院核發之搜索票至曾金鴻位於臺南縣下營鄉○○○路 286
      巷9弄2號之住處搜索，當場扣得曾金鴻所搶得之如附表編
      號2所示之行動電話手機1支及如附表編號3所示之手錶1只
      ，並經徐采柔 、吳林妙香指認為伊2人遭搶之物品無誤，
      而為警查悉如附表編號2、3所示之犯行（扣案行動電話手
      機及手錶業經分別發還予徐采柔、吳林妙香）。又因員警
      偵辦上開案件之過程中，發現曾金鴻與不知情之友人郭嘉
      晉時有來往，而於99年7月16日下午1時25分許，得郭嘉晉
      之同意至郭嘉晉位於臺南縣下營鄉紅厝村紅毛厝76之14號
      之住處搜索，當場扣得如附表編號4、5所示之手機，經郭
      嘉晉表明係曾金鴻交付保管之物，及經胡貴美、梁恩慈指
      認為伊2人遭搶之物品無訛 ，乃為警查知如附表編號4、5
      所示之犯行（扣案手機業經分別發還予胡貴美、梁恩慈）
      。曾金鴻遂在有偵查犯罪權限之公務員或機關知悉或發覺
      其為如附表編號1、6所示之搶奪犯行之行為人前，即主動
      向員警表明上開2次搶奪犯行而自首，始為警查獲如附表
      編號1、6所示之犯行。上開犯罪事實，業據被告於警詢、
      偵查、原審準備程序及審理中均坦承不諱，並分別有如附
      表編號1至6所示之各項客觀證據在卷可稽，足證被告上開
      任意性之自白，確均與事實相符。是本件事證明確，被告
      各該犯行均洵堪認定，應予依法論科。
（二）原審法院認被告曾金鴻所為，係犯刑法第325條第1項之搶
      奪罪。被告所為如附表編號1至6所示之6次搶奪犯行 ，犯
      意各別，所犯時間、地點及被害人均不相同，行為互殊，
      為數罪，應予分論併罰。又被告於違犯如附表編號1、6所
      示之搶奪犯行後、未被有偵查犯罪權限之公務員或機關發
      覺其為上開犯行之行為人前，即主動向員警供述上開2次
      搶奪行徑，並接受檢、警偵訊，有被告之警詢筆錄2份及
      99年8月26日員警陳世典出具之新營分局偵破曾金鴻連續
      強奪案職務報告1份在卷可稽，檢察官起訴意旨亦同此認
      定，則被告顯係對未發覺之犯罪自首而接受裁判；參以被
      告自始坦承上開搶奪犯行，並就犯罪情節均供述明確等情
      ，堪認其確出於悔悟而自首上開犯行，爰依刑法第62條前
      段之規定，就其所犯上開2次搶奪罪減輕其刑。茲審酌被
      告前因懲治盜匪條例等案件經判處罪刑入監執行，甫於98
      年7月28日假釋出監，仍在假釋期間內，有其臺灣高等法
      院被告前案紀錄表在卷可參，竟仍不思戒慎行事，再犯本
      案，顯見其法紀觀念淡薄，未能自前所受刑之執行記取教
      訓，且被告正值青壯，猶不思循正途賺取所需，竟隨機任
      意搶奪他人財物，更顯見其漠視他人財物之所有權，守法
      意識薄弱，復係於短時間內犯下多次搶奪犯行，對民眾財
      產安全及社會治安均非無相當危害，殊為不該，惟念被告
      犯後就上開犯行均坦承不諱，表現悔意，兼衡其犯罪時所
      採之手段、所造成之損害及犯罪所得之金額，暨其學歷、
      家庭狀況等一切情狀，分別量處如附表所示之刑，應執行
      有期徒刑3年，以資懲儆。原審法院已詳敘認定上訴人犯
      罪事實之理由、證據及量刑審酌之事由，從形式上予之審
      查，並無違背法令之情形。
（三）上訴人雖以前揭情詞提起上訴，惟查：按量刑係屬法院裁
      判時得依職權裁量之事項。上訴人自首附表編號1、6之犯
      行，業經原審法院依刑法第62條之規定減輕其刑；原審法
      院並衡酌被告之犯罪手段、犯罪所生之危害、犯後態度等
      一切情狀 ，認檢察官就本件具體求處應執行刑有期徒刑2
      年尚屬過輕，而量處上開之刑，核屬原審刑罰裁量權之適
      法行使，尚與罪刑相當原則無違。上訴意旨仍執陳詞，顯
      非依據卷內訴訟資料或提出新事證，具體指摘原審判決關
      於採證認定事實、適用法律或量刑有何違法或不當之處。
      揆諸上揭說明，本件上訴不合上訴之法定要件，應予駁回
      ，並不經言詞辯論為之。
四、據上論斷，應依刑事訴訟法第367條前段、第372條，判決如
    主文。
中    華    民    國    99    年    12    月    1    日
                  刑事第三庭    審判長法  官    陳義仲
                                      法  官    張季芬
                                      法  官    蔡勝雄
以上正本證明與原本無異。
如不服本判決應於收受送達後10日內向本院提出上訴書狀，其未
敘述上訴理由者，並得於提起上訴後10日內向本院補提理由書（
均須按他造當事人之人數附繕本）「切勿逕送上級法院」。
                                      書記官    汪姿秀
中    華    民    國    99    年    12    月    1     日
附錄本案論罪科刑法條：
中華民國刑法第325條第1項
意圖為自己或第三人不法之所有，而搶奪他人之動產者，處 6
月以上 5 年以下有期徒刑。
附表：
┌─┬────┬─────┬───────┬────┬────────┬──────────┬─────────┐
│編│犯罪時間│犯罪地點  │犯罪手段      │被害人  │所得財物（金額單│證據                │所犯罪名及宣告刑  │
│號│        │          │              │        │位：新臺幣）    │                    │                  │
├─┼────┼─────┼───────┼────┼────────┼──────────┼─────────┤
│1 │99年5月 │臺南縣新營│曾金鴻於左列時│馮素理  │黑色皮包1只（內 │(一)被告於警詢、偵查、│曾金鴻犯搶奪罪，處│
│  │25日晚間│市○○街64│、地，見馮素理│        │有小皮包1個、現 │  原審準備程序及審理│有期徒刑捌月。    │
│  │9時30分 │號前      │獨自1人騎乘腳 │        │金約9,000元、統 │  中之自白。        │                  │
│  │許      │          │踏車，認有機可│        │一超商100元禮券2│(二)證人即被害人馮素理│                  │
│  │        │          │乘，即騎乘機車│        │張、信用卡及身分│  於警詢中之證述（偵│                  │
│  │        │          │行經馮素理騎乘│        │證、健保卡各1張 │  (一)卷第26至31頁）。│                  │
│  │        │          │之腳踏車旁，乘│        │等物；其中現金遭│(三)證人馮素理遭搶奪財│                  │
│  │        │          │馮素理不及防備│        │曾金鴻花用一空，│  物地點之現場照片4 │                  │
│  │        │          │之際，徒手掠取│        │其餘物品則均遭丟│  張（偵(一)卷第33頁。│                  │
│  │        │          │馮素理置於腳踏│        │棄於臺南縣新營市│  ）                │                  │
│  │        │          │車前方置物籃之│        │鐵線橋路段之急水│                    │                  │
│  │        │          │右列黑色皮包1 │        │溪內）。        │                    │                  │
│  │        │          │只得手。      │        │                │                    │                  │
├─┼────┼─────┼───────┼────┼────────┼──────────┼─────────┤
│2 │99年5月 │臺南縣新營│曾金鴻於左列時│徐采柔  │白色手提包1只（ │(一)被告於警詢、偵查、│曾金鴻犯搶奪罪，處│
│  │29日晚間│市○○路與│、地，見徐采柔│        │內有現金7,000元 │  原審準備程序及審理│有期徒刑拾月。    │
│  │8時15分 │綠川北街路│獨自1人步行於 │        │、信用卡及金融卡│  中之自白。        │                  │
│  │許      │口        │該路段，認有機│        │各3張、自然人憑 │(二)證人即被害人徐采柔│                  │
│  │        │          │可乘，即騎乘機│        │證及身分證、健保│  於警詢中之證述（偵│                  │
│  │        │          │車行經徐采柔旁│        │卡各1張、讀卡機1│  (一)卷第34至38頁）。│                  │
│  │        │          │，乘徐采柔不及│        │個、序號00000000│(三)原審院南院刑搜字第│                  │
│  │        │          │防備之際，徒手│        │0000000號之三星 │  003516號搜索票、99│                  │
│  │        │          │掠取徐采柔手提│        │牌ANYCALL768型之│  年7月16日臺南縣警 │                  │
│  │        │          │之右列白色手提│        │行動電話手機1支 │  察局新營分局搜索扣│                  │
│  │        │          │包1只得手。   │        │等物；其中現金遭│  押筆錄（受執行人曾│                  │
│  │        │          │              │        │曾金鴻花用一空，│  金鴻）及扣押物品目│                  │
│  │        │          │              │        │手機為曾金鴻自行│  錄表各1份（偵(一)卷 │                  │
│  │        │          │              │        │留用，其餘物品則│  第4至7頁、第9頁） │                  │
│  │        │          │              │        │均遭丟棄於臺南縣│  。                │                  │
│  │        │          │              │        │新營市○○○路段│(四)證人徐采柔持用之門│                  │
│  │        │          │              │        │之急水溪內）。  │  號0000000000號行動│                  │
│  │        │          │              │        │                │  電話、序號00000000│                  │
│  │        │          │              │        │                │  0000000號行動電話 │                  │
│  │        │          │              │        │                │  手機及被告持用之門│                  │
│  │        │          │              │        │                │  號0000000000號行動│                  │
│  │        │          │              │        │                │  電話之通聯調閱查詢│                  │
│  │        │          │              │        │                │  單各1份（偵(三)卷即 │                  │
│  │        │          │              │        │                │  臺灣臺南地方法院檢│                  │
│  │        │          │              │        │                │  察署99年度營他字第│                  │
│  │        │          │              │        │                │  190號卷第43至50頁 │                  │
│  │        │          │              │        │                │  、第98至101頁）。 │                  │
│  │        │          │              │        │                │(五)證人徐采柔遭搶奪財│                  │
│  │        │          │              │        │                │  物地點之現場照片6 │                  │
│  │        │          │              │        │                │  張（偵(三)卷第21至23│                  │
│  │        │          │              │        │                │  頁）。            │                  │
│  │        │          │              │        │                │(六)證人徐采柔指認扣案│                  │
│  │        │          │              │        │                │  左列手機之照片4張 │                  │
│  │        │          │              │        │                │  （偵(一)卷第40頁）。│                  │
│  │        │          │              │        │                │(七)搜索被告住處現場之│                  │
│  │        │          │              │        │                │  照片6張（偵(一)卷第 │                  │
│  │        │          │              │        │                │  65至67頁）。      │                  │
│  │        │          │              │        │                │(八)證人徐采柔出具之遺│                  │
│  │        │          │              │        │                │  失物認領保管單1張 │                  │
│  │        │          │              │        │                │  （偵(一)卷第39頁）。│                  │
├─┼────┼─────┼───────┼────┼────────┼──────────┼─────────┤
│3 │99年6月 │臺南縣新營│曾金鴻於左列時│吳林妙香│皮包1只（內有現 │(一)被告於警詢、偵查、│曾金鴻犯搶奪罪，處│
│  │15日晚間│市○○路30│、地，見吳林妙│        │金54,000元、駕駛│  原審準備程序及審理│有期徒刑拾壹月。  │
│  │8時45分 │號前      │香獨自1人騎乘 │        │執照、身分證及提│  中之自白。        │                  │
│  │許      │          │機車，認有機可│        │款卡各1張、印章1│(二)證人即被害人吳林妙│                  │
│  │        │          │乘，即騎乘機車│        │枚、行動電話手機│  香於警詢、偵查中之│                  │
│  │        │          │行經吳林妙香騎│        │1支、K金戒指及祖│  證述（偵(一)卷第41至│                  │
│  │        │          │乘之機車旁，乘│        │母綠寶石戒指、手│  46頁、第133至134頁│                  │
│  │        │          │吳林妙香不及防│        │錶各1只等物；其 │  ）。              │                  │
│  │        │          │備之際，徒手掠│        │中現金遭曾金鴻花│(三)原審法院南院刑搜字│                  │
│  │        │          │取吳林妙香置於│        │用一空，手錶為曾│  第003516號搜索票、│                  │
│  │        │          │機車腳踏板上之│        │金鴻留存於住處內│  99年7月16日臺南縣 │                  │
│  │        │          │右列皮包1只得 │        │，其餘物品則均遭│  警察局新營分局搜索│                  │
│  │        │          │手。          │        │丟棄於臺南縣新營│  扣押筆錄（受執行人│                  │
│  │        │          │              │        │市○○○路段之急│  曾金鴻）及扣押物品│                  │
│  │        │          │              │        │水溪內）。      │  目錄表各1份（偵(一) │                  │
│  │        │          │              │        │                │  卷第4至7頁、第9頁 │                  │
│  │        │          │              │        │                │  ）。              │                  │
│  │        │          │              │        │                │(四)證人吳林妙香指認遭│                  │
│  │        │          │              │        │                │  搶奪之左列手錶之照│                  │
│  │        │          │              │        │                │  片4張（偵(一)卷第48 │                  │
│  │        │          │              │        │                │  頁）。            │                  │
│  │        │          │              │        │                │(五)搜索被告住處現場之│                  │
│  │        │          │              │        │                │  照片6張（偵(一)卷第 │                  │
│  │        │          │              │        │                │  65至67頁）。      │                  │
│  │        │          │              │        │                │(六)證人吳林妙香出具之│                  │
│  │        │          │              │        │                │  遺失物認領保管單1 │                  │
│  │        │          │              │        │                │  張（偵(一)卷第47頁）│                  │
│  │        │          │              │        │                │  。                │                  │
├─┼────┼─────┼───────┼────┼────────┼──────────┼─────────┤
│4 │99年7月5│臺南縣永康│曾金鴻於左列時│胡貴美  │LV牌咖啡色手提包│(一)被告於警詢、偵查、│曾金鴻犯搶奪罪，處│
│  │日晚間10│市○○○路│、地，見胡貴美│        │1只（內有錢包1只│  原審準備程序及審理│有期徒刑拾月。    │
│  │時54分許│與東橋六街│搭坐於徐國明騎│        │、現金約3,000元 │  中之自白。        │                  │
│  │        │路口      │乘之機車後座，│        │、序號0000000000│(二)證人即被害人胡貴美│                  │
│  │        │          │車，認有機可乘│        │35570號之SONY ER│  於警詢中之證述（偵│                  │
│  │        │          │，即騎乘機車行│        │ICSSON牌W595型銀│  (一)卷第56至61頁）。│                  │
│  │        │          │經胡貴美旁，乘│        │紅色行動電話手機│(三)證人即被告友人郭嘉│                  │
│  │        │          │胡貴美不及防備│        │1支、身分證及健 │  晉於警詢中之證述（│                  │
│  │        │          │之際，徒手掠取│        │保卡、駕駛執照、│  偵(一)卷第23至25頁）│                  │
│  │        │          │胡貴美手拿之右│        │提款卡各1張、護 │  。                │                  │
│  │        │          │列LV牌咖啡色手│        │照及台胞證各1本 │(四)99年7月16日臺南縣 │                  │
│  │        │          │提包1只得手。 │        │等物；其中曾金鴻│  警察局新營分局搜索│                  │
│  │        │          │              │        │因未發現手提包內│  扣押筆錄（受執行人│                  │
│  │        │          │              │        │有現金，故除手機│  郭嘉晉）及扣押物品│                  │
│  │        │          │              │        │1支遭其取出交付 │  目錄表各1份（偵(一) │                  │
│  │        │          │              │        │予不知情之友人郭│  卷第10至12頁、第14│                  │
│  │        │          │              │        │嘉晉保管外，其餘│  頁）。            │                  │
│  │        │          │              │        │物品均遭丟棄於臺│(五)被告指認其搶奪之左│                  │
│  │        │          │              │        │南縣新營市鐵線橋│  列手機之照片2張（ │                  │
│  │        │          │              │        │路段之急水溪內）│  偵(一)卷第22頁）。  │                  │
│  │        │          │              │        │。              │(六)證人胡貴美指認遭搶│                  │
│  │        │          │              │        │                │  奪之左列手機之照片│                  │
│  │        │          │              │        │                │  3張（偵(一)卷第63頁 │                  │
│  │        │          │              │        │                │  ）。              │                  │
│  │        │          │              │        │                │(七)證人胡貴美指認其遭│                  │
│  │        │          │              │        │                │  搶奪時被告身穿衣物│                  │
│  │        │          │              │        │                │  之照片2張（偵(一)卷 │                  │
│  │        │          │              │        │                │  第64頁）。        │                  │
│  │        │          │              │        │                │(八)搜索證人郭嘉晉住處│                  │
│  │        │          │              │        │                │  現場之照片4張（偵 │                  │
│  │        │          │              │        │                │  (一)卷第68至69頁）。│                  │
│  │        │          │              │        │                │(九)證人胡貴美出具之遺│                  │
│  │        │          │              │        │                │  失物認領保管單1張 │                  │
│  │        │          │              │        │                │  （偵(一)卷第62頁）。│                  │
├─┼────┼─────┼───────┼────┼────────┼──────────┼─────────┤
│5 │99年7月 │臺南縣新營│曾金鴻於左列時│梁恩慈  │手提袋1只（內有 │(一)被告於警詢、偵查、│曾金鴻犯搶奪罪，處│
│  │12日凌晨│市○○路段│、地，見梁恩慈│        │小錢包1個、現金 │  原審準備程序及審理│有期徒刑拾月。    │
│  │0時10分 │周武街與三│獨自1人騎乘機 │        │900元、健保卡2張│  中之自白。        │                  │
│  │許      │興街之間  │車，認有機可乘│        │、身分證1張、序 │(二)證人即被害人梁恩慈│                  │
│  │        │          │，即騎乘機車行│        │號00000000000000│  於警詢中之證述（偵│                  │
│  │        │          │經梁恩慈騎乘之│        │3號之三星牌ANYCA│  (一)卷第49至52頁）。│                  │
│  │        │          │機車旁，乘梁恩│        │LL型黑色行動電話│(三)證人即被告友人郭嘉│                  │
│  │        │          │慈不及防備之際│        │手機1支及嬰兒奶 │  晉於警詢中之證述（│                  │
│  │        │          │，徒手掠取梁恩│        │粉、濕紙巾、奶嘴│  偵(一)卷第23至25頁）│                  │
│  │        │          │慈置於機車腳踏│        │、嬰兒被單等物；│  。                │                  │
│  │        │          │板上之右列手提│        │其中現金遭曾金鴻│(四)99年7月16日臺南縣 │                  │
│  │        │          │袋1只得手。   │        │花用一空，手機由│  警察局新營分局搜索│                  │
│  │        │          │              │        │曾金鴻交付予不知│  扣押筆錄（受執行人│                  │
│  │        │          │              │        │情之友人郭嘉晉保│  郭嘉晉）及扣押物品│                  │
│  │        │          │              │        │管，其餘物品則均│  目錄表各1份（偵(一) │                  │
│  │        │          │              │        │遭丟棄於臺南縣新│  卷第10至12頁、第14│                  │
│  │        │          │              │        │營市○○○路段之│  頁）。            │                  │
│  │        │          │              │        │急水溪內）。    │(五)證人梁恩慈指認其遭│                  │
│  │        │          │              │        │                │  搶奪之左列手機之照│                  │
│  │        │          │              │        │                │  片4張（偵(一)卷第54 │                  │
│  │        │          │              │        │                │  頁）。            │                  │
│  │        │          │              │        │                │(六)被告指認其搶奪之左│                  │
│  │        │          │              │        │                │  列手機之照片2張（ │                  │
│  │        │          │              │        │                │  偵(一)卷第22頁）。  │                  │
│  │        │          │              │        │                │(七)搜索證人郭嘉晉住處│                  │
│  │        │          │              │        │                │  現場之照片4張（偵 │                  │
│  │        │          │              │        │                │  (一)卷第68至69頁）。│                  │
│  │        │          │              │        │                │(八)證人梁恩慈出具之遺│                  │
│  │        │          │              │        │                │  失物認領保管單1張 │                  │
│  │        │          │              │        │                │  （偵(一)卷第53頁）。│                  │
├─┼────┼─────┼───────┼────┼────────┼──────────┼─────────┤
│6 │99年7月 │臺南縣新營│曾金鴻於左列時│吳瑾玫  │黑色手提包1只（ │(一)被告於警詢、偵查、│曾金鴻犯搶奪罪，處│
│  │12日凌晨│市○○路31│、地，見吳瑾玫│        │內有皮夾1個、現 │  原審準備程序及審理│有期徒刑捌月。    │
│  │1時許   │1之4號前  │獨自1人騎乘機 │        │金13,000元、身分│  中之自白。        │                  │
│  │        │          │車，認有機可乘│        │證及金融卡、健保│(二)證人即被害人吳瑾玫│                  │
│  │        │          │，即騎乘機車行│        │卡、行車執照各1 │  於警詢中之證述（偵│                  │
│  │        │          │經吳瑾玫騎乘之│        │張等物；其中除現│  (一)卷第102至104頁、│                  │
│  │        │          │機車旁，乘吳瑾│        │金1,000元遭曾金 │  第111至113頁）。  │                  │
│  │        │          │玫不及防備之際│        │鴻花用一空外，因│(三)被告指認其搶奪證人│                  │
│  │        │          │，徒手掠取吳瑾│        │曾金鴻未發現皮包│  吳瑾玫財物地點之現│                  │
│  │        │          │玫置於機車腳踏│        │夾層內尚有現金12│  場照片2張（偵(一)卷 │                  │
│  │        │          │板上之右列黑色│        │,000元，故與其餘│  第108頁）。       │                  │
│  │        │          │手提包1只得手 │        │物品均遭曾金鴻丟│                    │                  │
│  │        │          │。            │        │棄於臺南縣新營市│                    │                  │
│  │        │          │              │        │鐵線橋路段之急水│                    │                  │
│  │        │          │              │        │溪內）。        │                    │                  │
└─┴────┴─────┴───────┴────┴────────┴──────────┴─────────┘

司法院資訊處製作；財團法人民間司法改革基金會備份。
